臺灣彰化地方法院刑事判決             100年度訴字第1129號
公  訴  人  臺灣彰化地方法院檢察署檢察官
被      告  陳耀成
上列被告因違反毒品危害防制條例案件，經檢察官提起公訴（
100 年度毒偵字第1664號），被告於本院準備程序中自白犯罪，
本院認有刑事訴訟法第273 條之1 第1 項之情形，合議裁定由受
命法官獨任進行簡式審判程序，茲判決如下：
    主  文
陳耀成施用第一級毒品，累犯，處有期徒刑壹年貳月。
    犯罪事實
一、陳耀成前曾於民國88年及89年間，2 度因施用毒品案件，經
    本院裁定送觀察勒戒後，均認無繼續施用毒品之傾向，分別
    於88年9 月23日、89年4 月8 日執行完畢釋放，並由臺灣彰
    化地方法院檢察署檢察官分別以88年度毒偵字第600 號、89
    年度毒偵字第1143號為不起訴處分確定。復因施用毒品案件
    ，經本院以93年度訴字第420 號判決判處有期徒刑1 年確定
    ，又因施用毒品案件，經本院以93年度訴字第1302號判決判
    處有期徒刑10月、6 月，應執行有期徒刑1 年2 月確定，上
    開2 案經入監接續執行，於95年1 月26日縮短刑期假釋出監
    ，於95年7 月22日保護管束期滿未經撤銷假釋，視為執行完
    畢。嗣又因施用毒品案件，分別經本院以98年度訴字第182
    號判決判處有期徒刑8 月確定（第1 案）、以98年度訴字第
    454 號判決判處有期徒刑1 年確定（第2 案）、以98年度訴
    字第778 號判決判處有期徒刑1 年確定（第3 案），前揭第
    1 至3 案所處之行，並經本院以98年度聲字第1221號裁定應
    執行刑有期徒刑2 年確定，於99年10月28日縮短刑期假釋出
    監，並於100 年3 月11日保護管束期滿未經撤銷假釋，視為
    執行完畢。
二、詎其仍未戒除毒癮，復基於施用第一級毒品海洛因之犯意，
    於100 年7 月10日晚上7 時許，在其位於彰化縣社頭鄉泰安
    村石坑一巷7 之12號住處房間內，以將第一級毒品海洛因置
    入香煙內用火點燃吸食之方式，施用第一級毒品海洛因1 次
    。嗣於100 年7 月12日上午6 時40分許，為警持本院核發之
    搜索票（100 年度聲搜字第1659號），在其上開住處執行搜
    索而查獲，並經警持臺灣彰化地方法院檢察署檢察官核發之
    鑑定許可書，採集其尿液送驗，結果呈可待因、嗎啡陽性反
    應，始查悉上情。
三、案經彰化縣警察局溪湖分局報告臺灣彰化地方法院檢察署檢
    察官偵查起訴。
    理  由
一、按除被告所犯為死刑、無期徒刑、最輕本刑為3 年以上有期
    徒刑之罪或高等法院管轄第1 審案件者外，於第273 條第1
    項程序進行中，被告先就被訴事實為有罪之陳述時，審判長
    得告知被告簡式審判程序之旨，並聽取當事人、代理人、辯
    護人及輔佐人之意見後，裁定進行簡式審判程序；除簡式審
    判程序、簡易程序及第376 條第1 款、第2 款所列之罪之案
    件外，第1 審應行合議審判，刑事訴訟法第273 條之1 第1
    項、第284 條之1 分別定有明文。本件被告陳耀成係涉死刑
    、無期徒刑、最輕本刑為3 年以上有期徒刑之罪或高等法院
    管轄第1 審案件以外之罪，並於本院行準備程序時就被訴事
    實為有罪之陳述，本院合議庭依前揭規定，經評議結果，裁
    定改由受命法官獨任行簡式審判程序。
二、上開犯罪事實，業據被告陳耀成於警詢時、偵訊時及本院審
    理時均坦承不諱，且被告為警採集其尿液送驗結果，確呈可
    待因、嗎啡陽性反應，此有彰化縣警察局溪湖分局委託檢驗
    尿液代號與真實姓名對照表、詮昕科技股份有限公司於100
    年7 月22日出具之濫用藥物尿液檢驗報告（報告編號000000
    00號）各1 紙附卷可稽，足徵被告之自白確與事實相符，堪
    以採信。本件事證明確，被告上開犯行洵堪認定，應依法論
    科。
三、按修正毒品危害防制條例就施用毒品者，僅於「初犯」及「
    5 年後再犯」2 種情形，有其追訴條件之限制，即須於初犯
    經觀察、勒戒或強制戒治釋放後，5 年內均無施用毒品之行
    為，始能認其前所實施之觀察、勒戒或強制戒治已足遮斷毒
    癮，而得於5 年後再犯時，再予適用初犯之規定，重行觀察
    、勒戒等程序；倘5 年內已經再犯，被依法追訴處罰，縱其
    第3 次（或第3 次以上）施用毒品之時間在初犯釋放5 年以
    後，即與「5 年後再犯」之情形有別，且因已於「5 年內再
    犯」，顯見其再犯率甚高，原實施觀察、勒戒或強制戒治，
    已無法收其實效，而無5 年戒斷期之存在，自無再經觀察、
    勒戒及強制戒治之必要，應由檢察官逕行起訴，此有最高法
    院95年度臺非字第59、65號判決及95年度第7 次刑事庭會議
    及97年度第5 次刑事庭會議決議意旨足供參照。查本件被告
    前於88年及89年間，2 度因施用毒品案件，經本院裁定送觀
    察勒戒後，均認無繼續施用毒品之傾向，分別於88年9 月23
    日、89年4 月8 日執行完畢釋放，並由臺灣彰化地方法院檢
    察署檢察官分別以88年度毒偵字第600 號、89年度毒偵字第
    1143號為不起訴處分確定。復因施用毒品案件，經本院以93
    年度訴字第420 號判決判處有期徒刑1 年確定等情，有臺灣
    彰化地方法院檢察署刑案資料查註紀錄表及臺灣高等法院被
    告前案紀錄表各1 份在卷可考，則其再犯本件施用第一級毒
    品犯行，按諸前揭說明，即與5 年後再犯之情形有別，自應
    逕行追訴。
四、核被告陳耀成所為，係犯毒品危害防制條例第10條第1 項之
    施用第一級毒品罪。被告持有第一級毒品進而施用，其持有
    第一級毒品之低度行為，應為其施用第一級毒品之高度行為
    吸收，不另論罪。又被告有如上開犯罪事實欄所載之前科紀
    錄，有臺灣高等法院被告前案紀錄表及臺灣彰化地方法院檢
    察署刑案資料查註紀錄表各1 份在卷可憑，其於有期徒刑執
    行完畢後，5 年內故意再犯本件有期徒刑以上之罪，為累犯
    ，應依刑法第47條第1 項之規定加重其刑。爰審酌被告有多
    次施用毒品之前科，仍未知警惕，再犯本案之罪，足見其未
    徹底戒除惡習遠離毒害，惟念及施用毒品本質上係戕害自身
    健康之行為，尚未嚴重破壞社會秩序或侵害他人權益，暨其
    犯罪之動機、目的、所生危害及犯罪後坦承犯行，犯後態度
    良好等一切情狀，爰量處如主文所示之刑，以示懲儆。
據上論斷，應依刑事訴訟法第273 條之1 第1 項、第299 條第1
項前段，毒品危害防制條例第10條第1 項，刑法第11條前段、第
47條第1 項，判決如主文。
本案經檢察官張嘉宏到庭執行職務。
中    華    民    國    100   年    11    月    2     日
                        刑事第八庭    法  官  田德煙
以上正本證明與原本無異。
如不服本判決應於收受判決後10日內向本院提出上訴書狀，並應
敘述具體理由；其未敘述上訴理由者，應於上訴期間屆滿後20日
內向本院補提理由書（均須按他造當事人之人數附繕本）「切勿
逕送上級法院」。
中    華    民    國   100    年    11    月    2     日
                                      書記官  吳冠慧
【附錄本案論罪科刑法條全文】
毒品危害防制條例第10條：
施用第一級毒品者，處 6 月以上 5 年以下有期徒刑。
施用第二級毒品者，處 3 年以下有期徒刑。